臺灣臺北地方法院交通事件裁定　　　　96年度交聲字第1101號
異　議　人　乙○○
即受處分人
上列異議人即受處分人因違反道路交通管理處罰條例案件，對於
臺北市交通事件裁決所中華民國九十六年九月二十一日所為之處
分（原處分案號：北市裁二字第裁二二－ＡＥＶ九七三三六二號
），聲明異議，本院裁定如下：
    主      文
異議駁回。
    理      由
一、按汽車駕駛人於行駛道路時，使用手持式行動電話進行撥接
    或通話者，處新臺幣（下同）三千元罰鍰，道路交通管理處
    罰條例第三十一條之一第一項定有明文。
二、本件異議人即受處分人乙○○於民國九十六年八月十三日十
    六時十一分許駕駛所有車號Ｐ七－四０八九號自小客車行駛
    至臺北市○○○路○段、臥龍街口左轉之際，使用手持式行
    動電話進行撥接或通話，為臺北市政府警察局大安分局臥龍
    街派出所（下稱舉發機關）執勤員警甲○○發現而將受處分
    人攔停，並以受處分人有違反道路交通管理處罰條例第三十
    一條之一第一項規定之行為掣發臺北市政府警察局九十六年
    八月十三日北市警交字第ＡＥＶ九七三三六二號舉發違反道
    路交通管理事件通知單予以舉發，而因受處分人拒絕簽收員
    警開立之舉發通知單，經員警在通知單上載明受處分人拒絕
    簽收之事由後，依違反道路交通管理事件統一裁罰基準及處
    理細則第十一條第一項第一款規定，視為受處分人已經收受
    該通知單，嗣受處分人於應到案日期前到案，經原處分機關
    函請舉發機關調查結果，仍認受處分人有上開違規行為，原
    處分機關乃依前揭道路交通管理處罰條例第三十一條之一第
    一項規定，於九十六年九月二十一日以北市裁二字第裁二二
    －ＡＥＶ九七三三六二號裁決書裁處三千元罰鍰。
三、受處分人聲明異議意旨否認有於前揭時地駕駛上開車輛使用
    手持式行動電話進行撥接或通話之事實，辯稱略以：伊於舉
    發當時係使用並觀看移動式衛星導航裝置，並非使用手持式
    行動電話云云。經查：本件受處分人有於前揭時地駕駛上開
    車輛使用手持式行動電話進行撥接或通話之事實，業據證人
    即開單告發之員警甲○○到庭證述：舉發當時其沿臥龍街北
    往南方向行駛，並在和平東路、臥龍街口停等紅燈，其看到
    受處分人轉彎過來續行臥龍街並手持行動電話擺在耳朵旁邊
    ，其便迴轉追隨受處分人約七十公尺後，以吹哨子之方式將
    受處分人攔停，當其騎到受處分人駕駛座旁時，受處分人仍
    然維持一樣的姿勢，之後才將該行動電話放在副駕駛座的椅
    子上，其於舉發當時所看到的確實是行動電話，並非受處分
    人所述之導航系統裝置等語（見本院九十六年十月十六日訊
    問筆錄第二至四頁），又上開舉發通知單記載受處分人違規
    時間為九十六年八月十三日十六時十一分，而經本院依據受
    處分人於本院訊問時所陳報之聯絡電話「00000000
    00號」向中華電信公司調閱該行動電話於九十六年八月十
    三日零時至二十四時間所有通聯記錄，經該公司回覆本院資
    料中顯示上開號碼行動電話分別於違規時間前後十分鐘之間
    之九十六年八月十三日十六時五分三秒受話並通話一百五十
    八秒鐘、同日十六時十分十三秒發話並通話四十七秒鐘、同
    日十六時十七分三十五秒復受話並通話六十一秒鐘，且其發
    訊電信基地台分別為臺北市大安區○○○路○段八六號六樓
    之二、同市區○○○路○段一六二號四樓頂及同市區○○路
    ○段三二九號七樓，與本件舉發地點至為接近，其中受處分
    人於十六時五分三秒受話之通話時間達一百五十八秒鐘之久
    ，亦即該通電話自十六時五分三秒持續通話到十六時七分四
    十一秒才結束，受處分人隨即又於同時十分十三秒發話四十
    七秒鐘，顯見證人甲○○舉發受處分人駕駛汽車行駛道路中
    使用行動電話之行為乃屬事實，受處分人空言辯稱伊當時係
    使用移動式衛星導航裝置，並非使用手持式行動電話云云，
    要屬事後卸責之詞，不足採信。本件事證明確，受處分人確
    有於行駛道路時，使用手持式行動電話進行撥接或通話之違
    規事實，洵堪認定。
四、綜上所述，受處分人確有於前揭時地駕駛車輛使用手持式行
    動電話進行撥接或通話之違規行為，從而原處分機關乃依前
    揭道路交通管理處罰條例第三十一條之一第一項及違反道路
    交通管理事件統一裁罰基準表等規定，於九十六年九月二十
    一日以北市裁二字第裁二二－ＡＥＶ九七三三六二號裁決書
    裁處三千元罰鍰，核無違誤，本件受處分人之異議為無理由
    ，應將其異議駁回。
據上論斷，應依道路交通案件處理辦法第十九條，裁定如主文。
中　　華　　民　　國　　96　　年　　10　　月　　23　　日
　　　　　　　　　交通法庭法　官　黎惠萍
上正本證明與原本無異。
如不服本裁定，應於裁定送達後5日內向本院提出抗告狀。
                          書記官  楊麗娟
中　　華　　民　　國　　96　　年　　10　　月　　24　　日
